\section{Determiners}

A determiner is almost always necessary before a noun. It disambiguates the case of a noun. It is only omitted for literary purposes, and when an adjective is present and strongly inflected.

The indefinite article:

\begin{center}
\begin{tabular}{l|cc}
& Singular & Plural \\
\hline
Nom. & ain  & aina  \\
Acc. & ait  & ainan \\
Gen. & ains & ainar \\
\end{tabular}
\end{center}

The definite article:

\begin{center}
\begin{tabular}{l|cc}
& Singular & Plural \\
\hline
Nom. & þe  & þei \\
Acc. & þet & þen \\
Gen. & þes & þer \\
\end{tabular}
\end{center}

The possesive articles:

\begin{center}
\begin{tabular}{l|cccc}
& \multicolumn{2}{c}{First person} & \multicolumn{2}{c}{Second person} \\
& Sg. & Pl. & Sg. & Pl. \\
\hline
Nom. & mein   & meina  & þein   & þeina  \\
Acc. & meit   & meinan & þeit   & þeinan \\
Gen. & meinas & meinar & þeinas & þeinar \\
\hline
Nom. & unser   & unsra  & jur   & jura  \\
Acc. & unserat & unsran & jurat & juran \\
Gen. & unseras & unsrar & juras & jurar \\
\end{tabular}
\end{center}

The possesive articles (third persons):

\begin{center}
\begin{tabular}{l|ccccc}
& \multicolumn{3}{c}{Singular} & Plural & Reflexive \\
& Masc. & Common & Fem. \\
& Sg. & Pl. & Sg. & Pl. \\
\hline
Nom. & hjes   & hjesa  \\
Acc. & hjesat & hjesan \\
Gen. & hjesas & hjesar \\
\hline
Nom. & ses   & sesa  \\
Acc. & sesęt & sesan \\
Gen.   & sesas & sesar \\
\hline
Nom. & þeir   & þeira  \\
Acc. & þeiręt & þeiran \\
Gen.   & þeiras & þeirar \\
\end{tabular}
\end{center}

Quantifiers:

\begin{center}
\begin{tabular}{l|cc}
& Singular & Plural \\
\hline
Nom. & nain &  \\
Acc. & nait &  \\
Gen.   & nainas &  \\
\hline
Nom. & & alla  \\
Acc. & & allan \\
Gen.   & & allar \\
\end{tabular}
\end{center}

Demonstratives:

\begin{center}
\begin{tabular}{l|cc}
& Singular & Plural \\
\hline
Nom. & þis   & þisa  \\
Acc. & þisęt & þisan \\
Gen.   & þisas & þisar \\
\hline
Nom. & þas   & þasa  \\
Acc. & þasęt & þasan \\
Gen.   & þasas & þasar \\
\hline
Nom. & jain   & jaina  \\
Acc. & jainęt & jainan \\
Gen.   & jainas & jainar \\
\end{tabular}
\end{center}
